【裁判字號】    98,訴,1322
【裁判日期】    990224
【裁判案由】    違反毒品危害防制條例等
【裁判全文】
臺灣彰化地方法院刑事判決              98年度訴字第1322號
公  訴  人  臺灣彰化地方法院檢察署檢察官捷股
被      告  甲○○
上列被告因竊盜案件，經檢察官提起公訴（97年度偵字第11416
號、98年度偵字第832 號、98年度偵字第3183號），本院判決如
下：
    主  文
甲○○結夥三人以上毀越安全設備竊盜，累犯，處有期徒刑拾月
。
    犯罪事實
一、甲○○前因施用毒品案件，經本院以93年度訴字第253 號判
    處有期徒刑8 月及5 月，應執行有期徒刑1 年，上訴後經臺
    灣高等法院臺中分院以93年度上訴字第984 號判決上訴駁回
    確定，復因施用毒品案件，經本院以94年度訴字第1161號判
    處有期徒刑10月及7 月，應執行有期徒刑1 年4 月確定，兩
    案接續執行，於民國96年1 月19日縮短刑期假釋出監，於96
    年6 月21日未經撤銷假釋，以已執行完畢論。詎仍不知悔改
    ，與乙○○、丁○○及姓名年籍不詳，綽號「阿嘉」之成年
    男子（乙○○、丁○○業經本院判決），基於意圖為自己不
    法所有之犯意聯絡，由乙○○駕駛其不知情女友柯惠文所有
    之車牌號碼J3-2112號自用小客車，附載甲○○、丁○○及
    「阿嘉」，於97年11月26日凌晨1時許，至彰化縣彰化市○○路與線東路交岔路口之「永和豆漿」店，向不知情之戊○○商借車牌號碼OD-0470號自用小客車（該車係戊○○向臺
    中縣大里市○○路88巷1號「縉寶汽車修配場」負責人楊駿
    懿所租用），再由乙○○駕駛該OD-0470號車，附載甲○○
    、丁○○及「阿嘉」，結夥四人同至彰化縣永靖鄉○○村○○路304號夜間無人居住之「丙○○○○○」辦公室，由乙○○及甲○○在車上把風，推由丁○○及「阿嘉」下車，徒
    手凹斷「丙○○○○○」辦公室之窗戶鋁條，再由丁○○及
    「阿嘉」從窗戶攀爬入內，竊取電腦主機1部、螢幕1部、雷
    射印表機1部、單頻無線電對講機主機2臺、對講機6個及茶
    葉2包等財物。得手後，丁○○及「阿嘉」將贓物全數搬上
    OD-0470號車，再同至不詳處所，除印表機及茶葉分由乙○○取得外，其餘財物均變賣予姓名年籍不詳，綽號「阿財」
    之成年男子，得款新臺幣（下同）2萬元，由乙○○及丁○○平分花用殆盡。
二、案經彰化縣警察局員林分局報告臺灣彰化地方法院檢察署檢
    察官偵查起訴。
        理  由
一、本件所引證據，公訴人、被告均不爭執證據能力，亦無違法
    取得或其他不得做為證據之事由，均有證據能力，合先敘明
    。
二、訊據被告固坦認曾與乙○○、丁○○、「阿嘉」前往「丙○○○○○」辦公室，然矢口否認有何竊盜犯行，並辯稱：其
    當時係為向丁○○借錢才與乙○○一起去找丁○○，一見面
    丁○○就借予其4 千元，後來才一起去永和豆漿借車，其不
    知道為何要與他們去「丙○○○○○」辦公室，且其有喝酒
    ，後來就在車上睡覺，沒有把風，也不知道丁○○等人要去
    偷竊云云。然查：乙○○、丁○○於本院審理中均就本件4
    人結夥犯行坦承不諱（本院卷第97頁、第156 頁），參以被
    告於警詢時已供稱：伊與乙○○在車上等候，被告與其朋友
    即「阿嘉」下車行竊等語（見彰化縣警察局員林分局員警分
    偵字第0980007780號警卷第34頁背面），於偵訊中曾表示認
    罪（見臺灣彰化地方法院檢察署98年度偵字第3183號卷宗第
    26頁），於本院羈押訊問中亦坦承當時在車上把風（見本院
    卷第189 頁）。被告雖於本院審理中否認犯行並以前詞置辯
    ，然被告自稱係為向丁○○借錢才前來，既已借得款項，又
    無出遊或其他需共同行動之原因，為何仍於深夜與乙○○等
    人在外遊蕩而不返家休息？若被告對竊盜行為並不知情，乙○○及丁○○等人又為何要帶被告一同前往，徒增行動之困
    難及被舉報之風險？被告之辯解與常理有違，尚難採信，此
    外，復有員林分局轄內普通竊盜案現場勘察報告表、勘察採
    證同意書、監視器攝得OD-0470 號車之翻拍照片、彰化縣警
    察局員林分局扣押筆錄、扣押物品目錄表、扣押物照片、刑
    事警察局指紋鑑驗書、採集指紋照片、「丙○○○○○」現
    場圖及竊案現場照片附卷可資佐證（見同上警卷第8 頁至第
    10頁、第54頁至第63頁），被告犯行堪以認定。
三、按窗戶與門扇、牆垣具有相類之性質，依社會通常觀念足認
    為屬防閑之設備，自係屬刑法竊盜罪所謂之其他安全設備。
    次按刑法第321 條第1 項第4 款所稱結夥三人以上之竊盜罪
    ，係指基於共同犯罪之故意，結為一夥，在場共同實施或在
    場參與分擔，實施犯罪之人有三人以上者而言，又負責把風
    行為之人，係在排除犯罪障礙，助成犯罪之實現，在合同意
    思內分擔犯罪行為之一部，故亦係共同正犯而應計入結夥內
    ，亦經最高法院83年度台上字第5815號、72年度台上字第32
    01號等判決闡釋甚明。核被告所為，係犯刑法第321 條第1
    項第2 、4 款之加重竊盜罪。被告與丁○○、乙○○及「阿
    嘉」間，有犯意聯絡及行為分擔，為共同正犯。被告曾受犯
    罪事實欄所載有期徒刑之執行完畢，有臺灣高等法院被告前
    案紀錄表在卷可參，其於有期徒刑執行完畢後5 年以內故意
    再犯有期徒刑以上之罪，為累犯，應依刑法第47條第1 項規
    定，加重其刑。爰審酌被告竊取財物，漠視他人合法權益，
    及其犯罪之動機、目的、手段等一切情狀，量處如主文所示
    之刑。
據上論斷，應依刑事訴訟法第299 條第1 項前段，刑法第321 條
第1 項第2 款、第4 款、第47條第1 項，判決如主文。
中    華    民    國    99    年    2     月    24    日
                  刑事第五庭    法  官  王奕勛
以上正本證明與原本無異。
如不服本判決應於收受判決後10日內向本院提出上訴書狀，並應
敘述具體理由；其未敘述上訴理由者，應於上訴期間屆滿後20日
內向本院補提理由書（均須按他造當事人之人數附繕本）「切勿
逕送上級法院」。
告訴人或被害人對於判決如有不服具備理由請求檢察官上訴者，
其上訴期間之計算係以檢察官收受判決正本之日期為準。
中    華    民    國    99    年    2     月    24    日
                                書記官  戴國安
附錄本案論罪科刑法條全文：
中華民國刑法第321條
（加重竊盜罪）
犯竊盜罪而有左列情形之一者，處 6 月以上、 5 年以下有期徒
刑：
一、於夜間侵入住宅或有人居住之建築物、船艦或隱匿其內而犯
    之者。
二、毀越門扇、牆垣或其他安全設備而犯之者。
三、攜帶兇器而犯之者。
四、結夥三人以上而犯之者。
五、乘火災、水災或其他災害之際而犯之者。
六、在車站或埠頭而犯之者。
前項之未遂犯罰之。

司法院資訊處製作；財團法人民間司法改革基金會備份。
